【裁判字號】    98,重訴,193
【裁判日期】    990504
【裁判案由】    損害賠償
【裁判全文】
臺灣臺北地方法院民事判決             98年度重訴字第193號
原      告  台灣省農工企業股份有限公司
法定代理人  洪復琴
訴訟代理人  林詮勝律師
複代理人    王雅婷律師
被      告  江忠賢
            張漢程
            傅鉅垣
            邱六郎
前列二人共同
訴訟代理人  詹文凱律師
上列當事人間損害賠償事件，本院於民國99年4月20日言詞辯論
終結，判決如下：
    主  文
被告江忠賢應給付原告新台幣參仟玖佰參拾陸萬柒仟捌佰肆拾壹
元及分別自如附表編號一、二、三所示利息起算日起至清償日止
，按年息百分之五計算之利息。
被告江忠賢、張漢程應連帶給付原告新台幣壹佰萬貳仟柒佰玖拾
參元及自如附表編號四所示利息起算日起至清償日止，按年息百
分之五計算之利息。
原告其餘之訴駁回。
訴訟費用由被告江忠賢、張漢程連帶負擔百分之五，其餘由被告
江忠賢負擔。
本判決第一項於原告以新台幣壹仟參佰壹拾貳萬貳仟陸佰元供擔
保後，得為假執行，但被告江忠賢如於假執行實施前，以新台幣
參仟玖佰參拾陸萬柒仟捌佰肆拾壹元為原告預供擔保後，得免為
假執行。
本判決第二項於原告以新台幣參拾參萬肆仟貳佰元供擔保後，得
為假執行，但被告江忠賢、張漢程如於假執行實施前，以新台幣
壹佰萬貳仟柒佰玖拾參元為原告預供擔保後，得免為假執行。
原告其餘假執行聲請駁回。
    事實及理由
壹、程序部分
一、按訴狀送達後，原告不得將原訴變更或追加他訴，但擴張或
    減縮應受判決事項之聲明者，不在此限。民事訴訟法第255
    條第1項第3款定有明文。本件原告起訴之聲明為請求被告張
    漢程、江忠賢、傅鉅垣、邱六郎應連帶給付新台幣（下同）
    40,370,634元及各自如附表所示利息起算日起至清償日止，
    按年息百分之5計算之利息。嗣於99年1月20日具狀變更訴之
    聲明為：（1）被告江忠賢、傅鉅垣、邱六郎應連帶給付原
    告4,0370,634元及各自附表所示利息起算日起至清償日止，
    按年息百分之5計算之利息。（2）被告張漢程就前項金額中
    ，與被告江忠賢、傅鉅垣應連帶給付原告1,002,793元、24,
    335,382元及分別自95年8月31日、95年1月13日起，均至清
    償日止，按年息百分之5計算之利息。揆諸依上開法律規定
    ，核屬減縮應受判決事項之聲明，自應准許。
二、被告江忠賢經合法通知而未於言詞辯論期日到場，核無民事
    訴訟法第386條各款之情形，爰依原告之聲請，由其一造辯
    論判決。
貳、實體部分：
一、原告起訴主張：
（一）原告所有4筆提存金之提存緣由：
 （1）原告與訴外人許淑娥等24人，原為坐落高雄市○○段土地
      之共有人，訴外人許淑娥等人於93年12月間，分別處分該
      土地，並為原告之土地應有部分所得價款，提存1375,509
      元及100萬元，本院提存案號分別為93年度存字第3569號
      及93年度存第3415號。
 （2）原告因本院94年度裁全字第4458號訴外人陳一芳請求對原
      告假扣押事件，原告為免遭受訴外人陳一芳假扣押而提存
      反擔保金2,430萬元，案號為本院94年度存字第2971號。
 （3）原告於本院87年重訴字第192號事件，就與訴外人齊魯公
      司間清償債務事件民事判決，原告為免遭受上述民事判決
      之假執行，而提存擔保金1,305萬元，案號為本院89年度
      存字第2869號。
（二）原告對於上述4筆提存金，均未有委任律師領、取回之決
      定，且僅有「齊魯公司假執行之反擔保提存金1,305萬元
      」部分，有授權原告之職員即被告江忠賢取回。而被告江
      忠賢、張漢程為原告之前業務人員及工程業務人員，被告
      傅鉅垣則為邱六郎律師事務所之法務人員，被告江忠賢、
      張漢程、傅鉅垣3人基於盜領及侵占前開4筆提存金之犯意
      聯絡，先由被告江忠賢向原告偽稱為辦理法院訴訟或以其
      辦理取回「齊魯公司假執行之反擔保提存金1,305萬元」
      之需要，使原告公司職員陷於錯誤，而交付相關之印鑑證
      明及變更登記表等文件，並連同盜蓋原告公司大、小章之
      委任狀及領取提存物請求書，持與被告傅鉅垣分別向本院
      辦理領、取回前開4筆提存金，而朋分或花用，致原告公
      司受有4,037萬0,634元之損害。
 （1）就坐落高雄市○○段土地價款提存金1375,590元及100萬
      元遭盜領部分：
      被告江忠賢於94年2月22日，持其盜蓋原告公司大、小章
      之委任狀、領取提存物請求書及原告公司公司之印鑑證明
      、變更登記表等證明文件，向被告傅鉅垣表示公司有高雄
      市○○段土地價款之提存金領取事件要委託辦理，律師酬
      金為6萬元，被告傅鉅垣明知上開領回提存金事件，未經
      原告公司法定代理人與律師邱六郎事前商定確認委任事項
      及酬金，委任契約、委任狀之用印流程亦反乎先由受任律
      師填妥「案號」、「案由」，載明受任人，及蓋妥律師章
      後，始連同開立與簽呈所載案由一致之收據，送交原告公
      司接續完成用印及依核示事項請領律師酬金之往例，竟將
      該事務所就「高雄市○○段土地價款提存金」而開立載明
      「為領取土地價金等事件律師費」之收據，改開虛偽之「
      拆屋還地事件律師費」收據，交付江忠賢向原告公司核銷
      6萬元之委任費用，致使原告公司未能發覺本件犯行；而
      被告傅鉅垣於委任狀之受任人及領取提存物請求書之代理
      人處，填寫其為代理人後，即於94年3月4日、同年8月30
      日，向本院提存所聲請領回「高雄市○○段土地價款提存
      金」之款項。而94年3月10日及同年9月6日，被告傅鉅垣
      收受本院提存所送達准予領取提存物之請求書後，隨即前
      往台灣銀行公庫部，明知原告公司為公營事業機構，不可
      能有客戶至公司急需領用現金之情形，及法人客戶領取提
      存金均會要求簽發記載禁止背書轉讓之支票，而降低冒領
      風險之常情，竟分別以原告公司現有客戶急需現金，及要
      求支票不需載明禁止背書轉讓為由，向台灣銀行要求兌領
      現金1377,310元（加計利息後之金額）及簽發面額1002,7
      93元（加計利息後之金額）、不需記載禁止背書轉讓之支
      票，並將上開領回之現金交付被告江忠賢，另一張1002,7
      93元、註銷禁止背書轉讓之台銀支票，則由被告江忠賢將
      其偽刻之原告公司大、小章，蓋用於支票背面後，交付與
      明知該紙支票之受款人為原告公司之被告張漢程，並存入
      被告張漢程所有設於台北富邦銀行城中分行000000000000
      號帳戶兌領，致原告公司受有上開財產上之損害。
 （2）就訴外人陳一芳假扣押之反擔保提存金2,430萬元遭盜領
      部分：
      被告江忠賢、張漢程及傅鉅垣復於94年9月間，先由被告
      江忠賢繕寫民事聲請狀，盜用原告公司之大、小印章於其
      上，向本院聲請取回「訴外人陳一芳假扣押之反擔保提存
      金」，並以毫無法務關係之被告張漢程為送達代收人；被
      告張漢程於94年12月6日收受本院94年度聲字第2993號准
      予返還之民事裁定書後，竟未陳報原告公司，而由被告江
      忠賢向原告公司偽稱另因訴訟需要，再取得原告公司之印
      鑑證明、變更登記表等證明文件，併同其盜蓋原告公司大
      、小章之委任狀及取回提存物請求書，交由被告傅鉅垣辦
      理取回提存金之事件。而被告傅鉅垣明知被告江忠賢交付
      處理之事務為取回提存金事件，且委任程序違反常例，竟
      仍配合江忠賢，直接開立「為拆屋還地強制執行事件律師
      費陸萬元」之不實收據，作為彼等向原告公司核銷6萬元
      委任費用之依據，致使原告公司未能發覺本件犯行。而於
      95年1月5日，被告傅鉅垣收受本院提存所送達准予取回提
      存物之請求書後，即由被告張漢程陪同趕赴台灣銀行公庫
      部，要求台灣銀行簽發面額2,4335,382元（加計利息後之
      金額）、註銷禁止背書轉讓之支票，再由被告江忠賢以偽
      刻之原告公司大、小章蓋用於支票背面背書，存入被告江
      忠賢設於華南銀行營業部000000000000號帳戶兌領，致原
      告公司受有財產上之損害。
 （3）訴外人齊魯公司假執行之反擔保提存金1,305萬元遭盜領
      部分：
      被告江忠賢明知原告公司所有「訴外人齊魯公司假執行之
      反擔保提存金」，業經本院以96年度聲字第3635號裁定准
      予返還，竟於96年12月20日，先持其已盜蓋原告公司大、
      小章之委任狀、領取提存物請求書及提存書，交由具有犯
      意連絡之被告傅鉅垣接續辦理取回提存金事件，並直接開
      立與委任事由不符之「強制執行事件律師費」之收據予被
      告江忠賢，而向原告公司請領6萬元之委任費用，使原告
      公司未能發覺本件犯行。97年1月初，被告江忠賢利用受
      命執行取回假執行提存金之機會，向原告公司取得印鑑證
      明及變更事項登記表等證明文件，明知原告公司未有委任
      律師或公司員工以外之他人代為取回之決定，竟於同年1
      月4日，交由具有犯意連絡之被告傅鉅垣持向本院聲請取
      回「訴外人齊魯公司假執行之反擔保提存金」，被告傅鉅
      垣嗣於收受鈞院提存所送達准予取回提存物之通知書後，
      ，即趕赴台灣銀行公庫部，要求台灣銀行簽發面額1,365
      5,149元（加計利息後之金額）、註銷記載禁止背書轉讓
      之支票，而被告江忠賢收受該紙支票後，再以偽刻之原告
      公司大、小章蓋用於支票背面，存入被告江忠賢設於華南
      銀行營業部000000000000號帳戶兌領，致原告公司受有財
      產上之損害。
（三）按因故意或過失，不法侵害他人之權利者，負損害賠償責
      任。數人共同不法侵害他人之權利者，連帶負損害賠償責
      任。民法第184條第1項前段、第185條第1項分別定有明文
      ；又民事上之共同侵權行為(狹義的共同侵權行為，即加
      害行為)與刑事上之共同正犯，其構成要件並不完全相同
      ，共同侵權行為人間不以有意思聯絡為必要，數人因過失
      不法侵害他人之權利，苟各行為人之過失行為，均為其所
      生損害共同原因，即所謂行為關連共同，亦足成立共同侵
      權行為，依民法第185條第1項前段之規定，各過失行為人
      對於被害人應負全部損害之連帶賠償責任。最高法院67年
      台上字第1737號判例可資參照。本件被告江忠賢基於竊盜
      及侵占原告公司所有前開4筆提存金之犯意，向原告公司
      偽稱另案訴訟或其為辦理前述取回齊魯公司假執行之反擔
      保提存金需要，而取得原告公司之印鑑證明及變更登記事
      項卡，併同其盜蓋原告公司大、小章之委任狀及領回提存
      物請求書，持與明知本件4筆領、取回提存金事件之委任
      程序不符常例之被告傅鉅垣，相互配合，並改開虛偽不實
      之「拆屋還地事件律師費」收據，或直接開立與處理事項
      內容不符之收據，交付被告江忠賢向原告公司核銷，使原
      告公司未能發覺彼等不法行為，足見被告傅鉅垣與被告江
      忠賢於事前確有犯意連絡及行為分擔，對於原告公司所受
      損害，應負共同侵權行為之連帶損害賠償責任；又被告張
      漢程明知江忠賢交付台灣銀行簽發之票據上，受款人記載
      為原告公司，竟仍於背書人處，蓋用其印章，而存入其銀
      行帳戶，而於被告江忠賢聲請取回陳一芳假扣押之反擔保
      金時，明知並無以其為送達代收人之必要，竟仍配合江忠
      賢，且於收受本院94年度聲字第2993號之民事裁定後，未
      向原告公司陳報，以上足證其與被告江忠賢，對於盜領上
      開提存金，應有犯意聯絡及行為分擔無訛。退步而言，縱
      認被告傅鉅垣與被告江忠賢非為竊盜及侵占罪行之共犯，
      然被告傅鉅垣為律師事務所之資深法務人員，對於辦理法
      人客戶委託領、取回提存金事件，應要求法院提存所依規
      定返還載明禁止背書轉讓之支票，深知熟稔，亦為其應盡
      之注意義務，且其於開立收據時，倘未改開或開立與處理
      事項內容不符之收據，且於領、取回提存金時，善盡責任
      而要求簽發記載禁止背書轉讓之支票，均能避免本件冒領
      情事之發生，是而傅鉅垣於處理本件4筆領、取回提存金
      事件，縱非有犯罪之故意，亦顯然於形式上受任事務、具
      有欠缺注意，而有過失，並與原告公司所受損害，具有相
      當因果關係，是依前開法律規定及判例意旨，被告江忠賢
      、傅鉅垣、張漢程等3人對於本件原告公司所受損害，自
      應負連帶賠償責任。
（四）另受僱人因執行職務，不法侵害他人之權利者，由僱用人
      與行為人連帶負損害賠償責任，民法第188條第1項亦有明
      文。被告傅鉅垣為被告邱六郎之受僱人，其偽造不實收據
      ，而與被告江忠賢共同盜領及侵占原告公司所有本件4筆
      提存金，已如前述，倘其與江忠賢非為共犯，但於處理本
      件4筆領、取回提存金事件，仍有重大過失，以致原告公
      司受有財產上之重大損害，揆之前開法律規定，被告邱六
      郎就原告公司所受損害，應與被告傅鉅垣負連帶損害賠償
      責任。
（五）被告江忠賢、傅鉅垣因共同盜領、侵占原告公司所有本件
      四筆提存金，致原告公司受有財產上之損害，自應負共同
      侵權行為之損害賠償責任；而被告張漢程對於盜領本件「
      高雄市○○段土地價款100萬元」及「陳一芳假扣押之反
      擔保金2430萬元」之提存金，既與江忠賢具有不法之犯意
      連絡及行為分擔，亦應負連帶損害賠償責任。退步而言，
      縱認被告傅鉅垣非有共同犯罪之行為，但其未經原告之法
      定代理人，事先與其僱主即被告邱六郎徵詢意願，談妥委
      辦之酬金原則，即擅自配合被告江忠賢，將收據改開虛偽
      或直接開立與辦理事項不符之不實收據，甚而要求台灣銀
      行公庫部承辦人員改以現金與註銷禁止背書轉讓之支票等
      ，諸多悖於常情之處理方式，領取、回提存金，以致原告
      公司不能發現彼等之不法行為，顯見其於受任事務之處理
      ，亦有過失。又被告邱六郎為傅鉅垣之僱用人，對於被告
      傅鉅垣利用處理事務之機會，不法侵害原告公司財產之行
      為，亦應與被告傅鉅垣負連帶損害賠償責任。爰依民法第
      184條第1項前段、第185條、第188條規定，請求被告江忠
      賢、傅鉅垣、張漢程、邱六郎應分別連帶給付原告公司如
      訴之聲明之損害賠償；且依民法第213條第1項規定：「負
      損害賠償責任者，除法律另有規定或契約另有訂定外，應
      回復他方損害發生前之原狀」，及同條第2項：「因回復
      原狀而應給付金錢者，自損害發生時起，加給利息」規定
      ，被告應分別連帶給付如附表所示利息起訴日起，至清償
      日止之法定利息。
（六）原告公司有關法律事件委託邱六郎律師事務所辦理，係由
      原告法定代理人事先徵詢邱六郎律師同意處理，並就委辦
      金額確認後，再由業務員上簽呈，載明委任事件之案由，
      逐級簽核，而原告公司進入清算後，則逐級經組長、執行
      秘書及清算人代表核可後，始由業務員依核示事項，連繫
      已先徵詢之邱六郎律師辦理，而各該法律事件之委任契約
      及委任狀，則由該事務所填妥「案號」、「案由」，載明
      受任人，及蓋妥律師章後，始連同開立與簽呈所載案由一
      致之收據，送交原告公司，接續完成用印及依核示事項請
      領律師酬金手續，為被告傅鉅垣所明知，而本件4筆提存
      金之領、取回過程，未經原告法定代理人事先徵詢，故被
      告邱六郎、傅鉅垣抗辯原告公司於委任時，均由被告江忠
      賢出面，並持已用印完成之委任狀及相關文件云云，即與
      事實有違。被告傅鉅垣明知被告江忠賢交付其辦理領、取
      回本件4筆提存金之程序，明顯異於之前往例，非但接受
      處理，並就有關「高雄市○○段土地價款提存金」部分，
      原由該事務所開立載明「領取土地價金等事件律師」之收
      據，改開虛偽之「拆屋還地事件律師費」收據；其餘「陳
      一芳假扣押之反擔保提存金」、「齊魯公司假執行之反擔
      保提存金」部分之取回提存金事件，亦為虛偽之開立，致
      使原告公司陷於錯誤，各交付6萬元委任費，而未發覺彼
      等犯罪行為，足見彼等確有不法所有之犯意連絡及行為分
      擔。又原告公司為公營事業機構，支出款項均須經過一定
      之出納程序，不可能有客戶至公司急需領用現金之情形；
      且法人客戶辦理領、取回提存金事件，或支付款項，均需
      以匯款或簽發記載禁止背書轉讓之支票領取或交付，此為
      辦理法務工作、長達數十年之傅鉅垣所明知，且原告公司
      給付該事務所之律師酬金亦均簽發禁止背書轉讓之支票，
      惟被告傅鉅垣於收受本院送達准予領取本件4筆提存金時
      ，竟反於常規之作法，除向台灣銀行公庫部承辦人員表示
      原告公司現有客戶急需現金，及簽發註銷禁止背書轉讓之
      支票云云，而要求返還本件四筆提存金外，並於該行承辦
      櫃檯小姐查詢「高雄市○○段土地價款提存金1,375,509
      元」之提存金，為何提領現金時，故意不為提供公司出納
      人員之電話，而交付與其有犯意連絡及行為分擔之江忠賢
      分機電話，致使台灣銀行人員陷於錯誤而同意交付，以上
      亦足以證明其與江忠賢間，確有犯罪行為之分擔。
（七）被告邱六郎、傅鉅垣另抗辯本件提存金遭盜領及侵占，肇
      因於原告公司內控不嚴或人謀不臧，而與彼等無涉云云。
      然查，原告公司對於促請領、取回本件4筆提存金之經過
      均有相關之彙整及工作會議紀錄可證，且於本件事發後，
      亦立即對被告江忠賢、傅鉅垣、張漢程等3人提出告訴，
      足見原告公司對於領取回提存金事務之處理，已盡相當之
      注意，縱有被告所指內控不嚴或人謀不臧之情形，亦與被
      告傅鉅垣侵權行為之成立，係屬二事，不容混淆。被告邱
      六郎、傅鉅垣，前在處理原告公司正式委託之訴訟事件時
      ，曾有未經原告公司同意，擅與對造達成訴訟上和解之情
      形，亦有於接獲判決書後，漏未於法定期間提出上訴之疏
      失，並均於案後，專案向原告公司提出書面報告，故經此
      案例，被告傅鉅垣對於原告公司事務之處理，深知有一定
      之程序與規定，而於本件領、取回4筆提存金事件，猶未
      記取教訓，更與被告江忠賢、張漢程具有不法之犯意連絡
      與行為分擔，已如前述；退步而言，縱認為非有共同犯罪
      之行為，但對於未經原告法定代理人，與其僱主邱六郎律
      師間，事先徵詢確認委辦之意願前，擅受被告江忠賢之交
      付辦理，顯仍未為謹慎及警惕，且視其處理本件領回「高
      雄市○○段土地價款」提存金時，不但配合被告江忠賢之
      要求，將該事務所就有關「高雄市○○段土地價款之提存
      金」部分而開立之「領取土地價金等事件律師費」收據，
      改開虛偽之「拆屋還地事件律師費」收據，於「陳一芳假
      扣押之反擔保金」及「齊魯公司假執行之反擔保金」部分
      ，亦直接開立與所處理事項內容完全無關之「拆屋還地強
      制執行事件律師費」、「強制執行」之收據，並於領、取
      回各筆提存金時，更選擇明顯增加原告公司風險之方式，
      要求提領現金，與註銷禁止背書轉讓之支票等方式領、取
      回提存金，又均未向提存金之所有權人，即原告公司反映
      、詢問或報告，凡此均與其於法律事務所擔任法務人員，
      理應具備之專業及經驗悖離，是而被告傅鉅垣於本件領、
      取回提存金之處理，不論其是否共犯，惟依前開判例意旨
      ，亦難謂無欠缺善良管理人之注意義務，甚為灼明，於法
      應有過失，足堪認定。
（八）被告張漢程為原告公司之前工程業務人員，明知法律事務
      非其承辦，則於被告江忠賢聲請取回「陳一芳假扣押之反
      擔保金」時，送達住所同為原告公司所在，殊無另行以其
      為送達代收人之必要，竟與被告江忠賢私下配合，且於收
      受本院94年度聲字第2993號之民事裁定後，亦未向原告公
      司陳報，足見其與被告江忠賢，對於盜領上開提存金，應
      有犯意聯絡及行為分擔無訛。又被告張漢程於審理時，已
      自承台灣銀行公庫部為返還「高雄市○○段土地價款」
      100萬元之提存金，所簽發面額100萬2,793元之支票，係
      由其存入自己之銀行帳戶而兌付，並於翌日提領95萬元予
      被告江忠賢等情，衡乎被告張漢程為智識健全之人，對於
      該紙支票之受款人明白記載為原告公司，應可一目瞭然，
      竟諉稱為江忠賢親戚贈與之遺產云云，而兌領朋分花用，
      不法行為，甚為灼明。
（九）聲明：（1）被告江忠賢、傅鉅垣、邱六郎應連帶給付原
      告40,370,634元及各自附表所示利息起算日起至清償日止
      ，按年息百分之5計算之利息。（2）被告張漢程就前項金
      額中，與被告江忠賢、傅鉅垣應連帶給付原告25,335,382
      元及分別自95年8月31日、95年1月13日起，均至清償日止
      ，按年息百分之5計算之利息。（3）訴訟費用由被告連帶
      負擔。（4）原告願供擔保，請准予宣告假執行。
二、被告邱六郎、傅鉅垣則共同抗辯：
（一）原告自92年起即持續委任被告等，至96年底5年內共計委
      任訴訟及非訟事件達53件，原告委任時均由被告江忠賢出
      面至被告邱六郎之律師事務所，持已經用印完成之委任狀
      及相關文件，訴訟或聲請書狀上均已蓋好原告公司印鑑，
      並提供所需文書如裁定正本、確定證明正本及提存收據等
      ，對被告江忠賢能出示上開文書，被告對其權限自無懷疑
      ，而5年來，原告所有委任事務均透過被告江忠賢，其為
      兩造間之唯一聯絡窗口，被告等自然會聽從其指示辦理；
      而長期以來，亦未曾有其他原告人員出面質疑被告江忠賢
      之作為或另對被告為其他指示，故被告等基於長期委任關
      係而信任被告江忠賢為原告之代表人，並無任何不當。
（二）94年2月22日被告江忠賢持93年度存字第3569號提存通知
      書，領取提存物請求書、委任狀、公司登記事項卡、公司
      印鑑登記證明、清算人備查及准予展延函及其身分證影本
      等文書，至被告邱六郎律師事務所，稱欲委任辦理原告2
      筆提存之土地價金領取事務，約定委任酬金為6萬元，由
      被告傅鉅垣接洽，被告傅鉅垣基於以往原告委任之經驗，
      檢查過江某所提出之文書，認為齊全後，即承諾代為辦理
      ，經傅鉅垣將領取之書狀整理後向本院提存所提出，並依
      正常程序於4個工作天後向台灣銀行公庫部領取；以上程
      序均為律師事務所代理辦領取提存物時一般之手續及注意
      方式，被告等並無違反程序或疏失之情事。
（二）原告委任律師代辦法律事務，均由法務人員接洽受任律師
      ，此為原告所自認，而原告自92年底起由被告江忠賢擔任
      法務人員，此後即由被告江忠賢負責與被告等聯絡，被告
      江忠賢每次代表原告委任被告等時，均交付蓋有原告公司
      大小章之委任狀、聲請書狀、提存文書正本等；如被告江
      忠賢非有權代表原告者，何以能取得原告之公司印鑑及相
      關文書正本，而被告等自92年起受原告委任事件達53件，
      非僅本件系爭之4次提存事件而已，如被告江忠賢所委任
      事務並非原告之授權，何以原告對其餘近50件事務均無質
      疑；至於原告所謂其內部如何簽辦、如何指示等等，為原
      告公司內部事務，非外人所得知悉，故原告以此指責被告
      等，並不合理；至於原告另指責被告等未經其同意即與對
      造和解一事，實則該案為拆屋還地事件，經法院詢問後，
      對造已同意完全依原告之要求拆遷，僅要求給予較充足之
      時間，且原告當時計劃公告標售該土地，對造等亦已表明
      願依標售價格承購，故法院認為給予較充足時間，使原告
      與對造人等完成土地買程序後，對造人等即無需拆除地上
      物，此乃兩相兼顧之做法，被告基於程序上之便利，故依
      法院協調結果為和解，對原告之利益並無損害；故原告以
      此指責被告，實非妥當；且該事件之處理是否合宜，與本
      件有無違背委任之故意，實風馬牛不相及，不知原告之意
      圖為何。
（四）原告雖稱被告傅鉅垣曾表示，江忠賢於94年2月22日委任
      時，曾詢問傅鉅垣是否與法院提存所及台灣銀行公庫部人
      員熟識，原告提出此點，顯然在質疑被告江忠賢與傅鉅垣
      有不法意圖，欲藉關係以盜領原告之土地價金。惟被告傅
      鉅垣從未表示曾與被告江忠賢有上開對話，原告任意杜撰
      ，已嚴重傷害被告名譽，並恐誤導法院，故於此嚴正否認
      。原告又指責法院提存所人員於辦理相關4件領取或取回
      提存物事件時，有違反司法院頒「各法院保管款加強監督
      防止冒領應行注意事項」及「地方法院辦理提存作業流程
      表」等規範，惟此等規範為法院內部規範，並非一般人所
      熟知。被告於辦理領取或取回事務時，如真有違反規定情
      形，經辦人員自會依法拒絕，不准被告之領取請求。既然
      經辦人員未有質疑，被告自得信賴所為聲請合法而代為辦
      理。且在一般情形，提存所或台灣銀行公庫部人員對領取
      人會詢問是否要領現金或支票，故就被告之認知，自可選
      擇領取之方式。被告江忠賢為原告之主辦人員，在其指示
      下，被告以領取現金或支票上不記載禁止背書轉讓等方式
      ，應符合委任之本旨。更何況被告於交付所領之現金或支
      票時，除93年存字第3569號提存金，將現金1,377,310交
      予被告江忠賢並於領取提存物請求書影本上簽收，94年度
      存字第2971號則由被告江忠賢指示將支票交予被告張漢程
      ，並經被告張漢程並於支票影本簽收，餘則均將支票交予
      被告江忠賢，並經被告江忠賢於支票影本簽收，均係依照
      原告所屬人員江忠賢指示而為，自無須負侵權之責任。
（五）原告另指責被告傅鉅垣交付之酬金收據，上載委任事務為
      「拆屋還地事件律師費」，與事實不符，以此指被告傅鉅
      垣有不法情事。對此被告已向原告清楚交付，被告於委任
      時先開立「領取土地價金」之收據，江忠賢取走後，又以
      公司會計要求變更為由，命被告更改為「拆屋還地事件」
      ，被告為依循原告公司人員之指示，另開收據，並無不法
      行為。且原告會計程序如何，亦非被告所得瞭解。故原告
      指責被告傅鉅垣與江忠賢有盜領提存物之犯意聯絡，此點
      全非事實，原告亦無證據支持。而被告傅鉅垣依委任人指
      示處理事務，並無疏失，原告之請求應屬無理。
（六）聲明：（1）原告之訴駁回。（2）訴訟費用由原告負擔。
      （3）如受不利判決，願供擔保請准宣告免為假執行。
三、被告張漢程則抗辯：
（一）被告張漢程自92年12月5日起至95年12月31日止，受僱於
      原告辦理有關承攬商工程保固到期、解約等業務，至於工
      程之相關訴訟事件，係由法務人員即被告江忠賢所負責，
      非被告張漢程承辦範圍，被告張漢程更不會去了解所有案
      件案情發展如何，除非被告江忠賢將案件簽呈簽辦，陳核
      原告公司長官，被告張漢程才會知曉。而有關假扣押反擔
      保提存金24,335,382元支票遭被告江忠賢盜領，其事實為
      95年1月11日當天，被告江忠賢告知其腳痛，請被告張漢
      程代其至法院會晤被告傅鉅垣一同領回上述支票，經被告
      張漢程電話與被告江忠賢確認後，支票影印簽收，交付被
      告張漢程帶回，帶回後即交予被告江忠賢，被告江忠賢並
      稱該案件還會再有上訴程序，由其處理即可，被告張漢程
      信賴被告江忠賢之陳述，沒想到被告江忠賢竟冒領支票，
      被告張漢程係在不知情下，遭被告江忠賢利用，絕無共同
      盜領之行為。
（二）至於上述假扣押反擔保提存金24,335,382元之聲請返還擔
      保金裁定，何以用被告張漢程為送達代收人，其事實為94
      年9月27日當天，有一紅色卷宗夾在被告張漢程桌上，為
      本案之待辦文件民事聲請狀，內附便條紙，告知請被告張
      漢程代為送至法院，被告乃詢問江忠賢，何以用被告張漢
      程為送達代收人，被告江忠賢告知因被告張漢程曾協助調
      閱系爭事件之工程爭議資料及假扣押反擔保提存金額之復
      核計算，且已呈閱上級核示由被告張漢程擔任送達代收人
      ，被告張漢程不疑有他，且曾口頭向長官報備要送本件文
      件至法院，且上述文件均已經用好原告之印鑑章，已表示
      長官批准聲請狀之簽呈，同意被告張漢程擔任送達代收人
      ，被告張漢程係信賴原告公司簽程程序，並無與被告江忠
      賢為共同盜領之行為。
（三）另有關土地價款提存金1,002,793元部分，係被告江忠賢
      稱其親戚有筆遺產金額100萬元要贈予他，怕被扣稅，請
      被告張漢程幫他轉帳，被告張漢程方在95年8月29日幫其
      存入被告張漢程之帳戶內，翌日（95年8月30日）即領出
      950,000元交予江忠賢，其餘50,000元為被告張漢程向被
      告江忠賢所借貸，已陸續返還。而且被告江忠賢當時係以
      1張私人支票給被告張漢程觀看，取信被告張漢程，被告
      張漢程方才同意代其存兌，沒想到被告江忠賢竟掉包支票
      ，實際係存入原告公司為受款人之上述提存金支票，被告
      張漢程係遭被告江忠賢利用，被告張漢程絕無貪入個人私
      囊，更無共同圖謀侵吞他人財務意念。
（四）並聲明：原告之訴駁回。
四、被告江忠賢未於言詞辯論期日到場，亦未提出書狀作何聲明
    或陳述。
五、兩造不爭執之事實：
（一）以原告為提存物受領人之本院93年度存字第3569號、93年
      度第3419號，分別提存1,375,509元及1,000,000元，於94
      年3月4日及94年8月30日，經被告傅鉅垣持有蓋用原告公
      司大、小章之委任狀、領取提存物請求書、原告公司印鑑
      證明、變更登記表等資料辦理領取，嗣於本院送達准予領
      取提存物之請求書後，分別以被告傅鉅垣為領收人領取1,
      377,310元（含提存利息）現金、1,002,793元（含提存利
      息）支票，並交被告江忠賢簽收，其中1,002,793元支票
      係存入張漢程所有設於台北富邦銀行城中分行0000000000
      00號之帳戶兌領。
（二）原告為反擔保免為假扣押而以本院94年度存字第2971號提
      存24,300,000元，經本院以94年度聲字第2993號裁定准予
      返還後，於95年1月5日，由被告傅鉅垣持有蓋用原告公司
      大、小章之委任狀、領取提存物請求書、原告公司印鑑證
      明、變更登記表等資料辦理領取，嗣於本院送達准予領取
      提存物之請求書後，即將受領之24,335,382元（含提存利
      息）支票送至原告公司，由被告張漢程影印後簽收，嗣後
      該款項存入被告江忠賢設於華南銀行營業部0000000000
      00號帳戶。
（三）原告為反擔保免為假執行而以本院89年度存字第2869號提
      存13,050,000元，經本院裁定准予返還後，由被告傅鉅垣
      持有蓋用原告公司大、小章之委任狀、領取提存物請求書
      、原告公司印鑑證明、變更登記表等資料辦理領取，嗣於
      本院送達准予領取提存物之請求書後，即將受領之13,6
      55,149元（含提存利息）支票送至原告公司，由江忠賢影
      印後簽收，該款項嗣後存入被告江忠賢設於華南銀行營業
      部000000000000號帳戶。
（四）被告傅鉅垣係被告邱六郎律師事務所助理。
（五）邱六郎律師曾分別於94年2月22日、94年12月23日、96年
      12月20日開立「拆屋還地事件」、「拆屋還地強制執行事
      件、「強制執行事件」律師費各6萬元之收據予原告。
六、得心證之理由：
（一）本件原告主張被告江忠賢原任職原告公司法務人員，於任
      職期間，將原告所得領取本院93年度存字第3569號、93年
      度第3419號、94年度存字第2971號、89年度存字第2869號
      之擔保提存金1,377,310元、1,002,793元、24,335,382元
      、13,655,149元分別於如附表所示日期（即利息起算日）
      予以領取侵占入己之事實，有原告所提出上述提存事件提
      存書、提存通知書、發還提存金額款收據影本、國庫存款
      收款書、大額通貨交易申報表、台灣銀行所簽發面額為1,
      002,793元支票、台灣銀行簽發面額為24,335,382元支票
      、台灣銀行所簽發面額為13,655,149元支票影本在卷為證
      ；而被告江忠賢經合法通知，無正當理由未到庭抗辯，亦
      未提出任何書狀為否認，自可信原告之主張為真實。
（二）又原告主張被告張漢程與被告江忠賢共同侵占上述擔保提
      存金1,002,793元、24,335,382元，則為被告張漢程所否
      認，並為前述之抗辯。而查：
 （1）原告主張本院93年度存字第3415號得領取之擔保提存金1,
      002,793元部份，係由台灣銀行公庫部簽發發票日為94 年
      9月6日，受款人為原告，付款人為台灣銀行公庫部，票據
      號碼為FA0000000號支票1紙以為支付，而上述支票，係存
      入被告被告張漢程所有設於台北富邦銀行城中分行000000
      0000 00號之帳戶兌領之事實，已如前述。被告張漢程雖
      抗辯被告江忠賢係以另一紙私人支票騙取其同意代其兌領
      支票等語。然被告張漢程於本院言詞辯論期日已陳述上述
      支票是其去存的等語（見99年3月9日言詞辯論筆錄），且
      檢視上開被告張漢程存入之支票，支票受款人已明載原告
      為受款人，被告張漢程當時任職原告公司，當不可能不知
      道上開支票之權利歸屬，又上開支票背面，均有「張漢程
      」之簽名及印文存在，又有記載被告張漢程之帳戶號碼，
      被告張漢程如為相當必要之注意，即能知悉存入之支票與
      被告江忠賢所委託存入支票之不同，而避免上述冒領事實
      之發生，故縱使如被告張漢程所辯，係遭被告江忠賢所詐
      騙，而非被告江忠賢共同為詐領之行為，但被告張漢誠就
      上述支票存入其帳戶，並將兌現之金額交付予被告江忠賢
      ，致使原告受有上述金額損害，乃明顯欠缺應有之注意，
      應能注意而未注意，自為有過失，且其因過失而因此造成
      原告所得領取之上述擔保提存金遭被告江忠賢冒領，原告
      就此受有損失，被告張漢程之行為，已符合過失侵權行為
      之要件規定，故原告主張被告張漢程應負此部分過失之侵
      權行為損害賠償責任，自屬有據。
 （2）至於原告另主張被告張漢程與被告江忠賢共謀，先由被告
      張漢程擔任本院94年度聲字第2993號返還提存物裁定之聲
      請人即原告之代收人，於收受上述准予返還擔保物裁定後
      未交付予原告，又將被告傅鉅垣因領取擔保金所轉交之台
      灣銀行公庫部簽發發票日為95年1月11日，受款人為原告
      ，付款人為台灣銀行公庫部，票據號碼為FA0000000號，
      票面金額為24,335,382元支票1紙，交付予被告江忠賢，
      並與被告江忠賢共同將上述支票存入被告江忠賢設於華南
      銀行營業部000000000000號帳戶內，並提領一空，致原告
      受損害之事實，固據原告提出民事聲請狀、本院94年度聲
      字第2993號裁定及上述支票為證，然經本院檢視上述民事
      聲請狀（聲請返還擔保金），蓋有原告之大、小印鑑章，
      而該原告公司之大、小印鑑章，原告並不爭執該印鑑章之
      真正，故被告張漢程如因信賴該民事聲請狀之真正，而擔
      任該聲請狀之送達代收人，並無疏失；況且被告張漢程於
      聲請返還提存金事件擔任聲請事件之送達代收人，且因此
      將法院裁定交付予擔任原告公司法務之被告江忠賢，並無
      注意義務之違背。另上述擔保提存金給付之支票，係由被
      告傅鉅垣交付予被告張漢程，有被告張漢程之簽收記錄在
      卷可據，然上述支票最終係存入被告江忠賢之帳戶兌現，
      故被告張漢程所為上述支票由其交付予被告江忠賢之陳述
      ，應為真實；而依據原告所提出之證據，僅有被告江忠賢
      就上述支票之兌領記錄，且其後被告江忠賢已經逃匿而遭
      通緝，並無被告張漢程共同獲有利益之證據，尚不足以據
      此認定被告張漢程與被告江忠賢有共同故意冒領上述支票
      票款之行為；且被告江忠賢當時任職原告公司法務，職司
      原告公司法律事務之處理，被告張漢程將上述法院返還擔
      保金所給付之支票交付予被告江忠賢收執，亦係本於信賴
      被告江忠賢擔任法務職務而為，就此部分被告張漢程並無
      疏失，被告江忠賢兌現上述支票之行為，乃其個人行為，
      要與被告張漢程無關，此部分亦無過失問題。故原告就本
      院94年度聲字第29 93號擔保金遭被告江忠賢冒領，主張
      被告張漢程應負侵權行為之責，舉證尚有不足。
（三）原告主張被告傅鉅垣與被告江忠賢共同就本院93年度存字
      第3569號、93年度第3419號、94年度存字第2971號、89年
      度存字第2869號事件之提存金1,377,310元、1,002,793元
      、24,335,382元、13,655,149元遭侵占為冒領、侵吞行為
      ，應與被告江忠賢共同負侵權行為損害賠償責任，則為被
      告傅鉅垣所否認。經查：
 （1）上述提存金經被告傅鉅垣向法院領回後，分別交付予被告
      江忠賢、張漢程之事實，有被告傅鉅垣所提出之簽收證明
      在卷為據；又被告傅鉅垣所交付之支票，分別經被告張漢
      程、江忠賢存入其等之帳戶兌現之事實，有如上述；又本
      件被告傅鉅垣係被告邱六郎所經營律師事務所之助理，其
      辦理上述提存事件提存金之領回，均係由被告江忠賢交付
      蓋用原告公司大、小章之委任狀、領取提存物請求書、原
      告公司印鑑證明、變更登記表等資料辦理領取，已如前述
      ，原告就上述文件上公司之印章及相關文件之真正亦不否
      認；又被告江忠賢於當時係任職原告法務，職司原告公司
      法律事務處理之事實，原告亦不爭執；是被告傅鉅垣依據
      上述被告江忠賢所提出委任辦理事務資料，將所領回之上
      述提存擔保金轉交予任職於原告公司之被告江忠賢或被告
      江忠賢所交代之被告張漢程，其交付支票行為並未違背常
      情，被告張漢程亦已將其所收受之支票轉交予被告江忠賢
      ，被告傅鉅垣當時已依受委任之意旨完成受任事項之辦理
      ，其後被告江忠賢冒領兌現支票，乃被告江忠賢自己之個
      人行為；況且原告並未能舉證證明被告傅鉅垣就被告江忠
      賢所冒領上述擔保提存金，曾受有何不法利益，因而有共
      同冒領之行為之嫌，故原告主張被告傅鉅垣與被告江忠賢
      冒領上述提存金，有故意對原告為侵權行為，尚未有據。
 （2）至於原告主張被告傅鉅垣就辦理上述提存金之領取有所疏
      失，致使被告江忠賢得以冒領提存金，被告傅鉅垣應負過
      失責任等語。然被告傅鉅垣係經由被告江忠賢交付上述文
      件委任為提存金返還之聲請辦理，被告傅鉅垣基於被告江
      忠賢所交付文件之真正與完備，信賴被告江忠賢任職原告
      法務之職務，依據被告江忠賢代理原告之委任意旨而辦理
      上述提存金之請求返還，且於受領提存金現金及支票後，
      將之轉交予被告江忠賢或張漢程，被告張漢程並已將收受
      之支票轉交予被告江忠賢，此有被告江忠賢、張漢程之簽
      收記錄及支票在卷可據，被告傅鉅垣就上述辦理提存金之
      返還程序與交付所領取提存金之過程，既係按照一般受委
      任程序為之，並無疏失，被告江忠賢將收取之提存金予以
      侵吞或兌現上述支票而予冒領之行為，乃被告江忠賢之個
      人行為，要與被告傅鉅垣無關。
 （3）原告雖另主張被告傅鉅垣辦理提存金之返還，明知原告公
      司為公營事業機構，不可能有客戶至公司急需領用現金之
      情形，及法人客戶領取提存金均會要求簽發記載禁止背書
      轉讓之支票，而降低冒領風險之常情，竟分別以原告公司
      現有客戶急需現金，及要求支票不需載明禁止背書轉讓為
      由，將領取之現金及支票均交付予被告江忠賢，被告傅鉅
      垣縱使未有故意配合被告江忠賢為冒領行為，亦顯然疏於
      注意，而有過失等語。然被告傅鉅垣受委任辦理提存金之
      返還，將所受領之提存金現金或支票，交付予原告之法務
      即被告江忠賢或被告江忠賢所交代之人即被告張漢程，係
      因被告江忠賢當時所交付予被告傅鉅垣之相關文件證明，
      均屬真實無誤，則被告傅鉅垣接受被告江忠賢之指示，交
      付系爭擔保提存金現金或支票之行為，要屬符合受委任辦
      理事務之意旨，且係基於可資信賴之關係而交付，自無應
      負過失之責任。
 （4）原告另主張被告傅鉅垣開具不實之律師費用收據，致使原
      告無從為內部控管，被告傅鉅垣顯然有故意、過失存在等
      語。查被告傅鉅垣所交付予被告江忠賢之律師費用收據3
      紙，登載之委任事由，確實非返還提存物之事實，為被告
      傅鉅垣、邱六郎所不否認；惟依卷內證據，並無被告傅鉅
      垣自被告江忠賢獲得任何不法利益之證據，且系爭提存金
      ，或係由被告江忠賢將支票存入其帳戶，或係借用被告張
      漢程之帳戶兌現，或係由被告傅鉅垣交付現金予被告江忠
      賢，均無相關資金流入被告傅鉅垣之證據，故以被告傅鉅
      垣交付上述登載不實之律師費收據，即謂被告傅鉅垣有與
      被告江忠賢共同故意為侵權行為，尚未有據；況且，本院
      審酌被告傅鉅垣如真與被告江忠賢共謀為冒領系爭提存金
      行為，而被告江忠賢當時所蓋用原告真正之印鑑大小章於
      相關文件上，已可據此辦理擔保提存金之返還，且被告傅
      鉅垣既熟悉返還提存金之辦理程序，由其辦理即可，何需
      交付不實之律師費用收據，而留下違法證據；是被告傅鉅
      垣抗辯係依據被告江忠賢之指示，其因信賴被告江忠賢之
      指示而為，應堪可採，故被告傅鉅垣雖交付登載不實之律
      師費用收據，尚未得據此認為與被告有共謀之故意行為。
      另按侵權行為損害賠償之債，須損害之發生與加害人之故
      意或過失加害行為間有相當因果關係，始能成立，而所謂
      相當因果關係，係以行為人之行為所造成之客觀存在事實
      ，依經驗法則，可認通常均可能發生同樣損害之結果而言
      ，如有此同一條件存在，通常不必皆發生此損害之結果，
      則該條件與結果並不相當，即無相當因果關係。查被告傅
      鉅垣雖交付登載不實之律師費用收據予被告江忠賢，但係
      基於被告江忠賢之指示為之，被告傅鉅垣交付不實之律師
      費用收據予被告江忠賢，與被告江忠賢冒領系爭擔保提存
      金之間，並未存在因果關係，蓋依據卷內證據，並無原告
      因被告傅鉅垣出具上述收據，經被告江忠賢交付予原告後
      ，原告因誤信而蓋用系爭擔保提存金聲請返還之相關申請
      文件印鑑，致使被告江忠賢得冒領系爭擔保提存金之事實
      存在，顯見被告傅鉅垣出具登載不實收據，與被告江忠賢
      得取得原告印鑑章、證明文件無關，故兩者間未存在因果
      關係；故原告以被告傅鉅垣出具不實費用收據，而謂被告
      傅鉅垣應負侵權行為過失責任，亦未有據。
 （5）此外，原告又主張原告有關法律事件委託邱六郎律師事務
      所辦理，係事先徵詢邱六郎律師同意處理，並就委辦金額
      確認後，再由業務員上簽呈，載明委任事件之案由，逐級
      簽核，而原告公司進入清算後，則逐級經組長、執行秘書
      及清算人代表核可後，始由業務員依核示事項，連繫已先
      徵詢之邱六郎律師辦理，而各該法律事件之委任契約及委
      任狀，則由該事務所填妥「案號」、「案由」，載明受任
      人，及蓋妥律師章後，始連同開立與簽呈所載案由一致之
      收據，送交原告公司，接續完成用印及依核示事項請領律
      師酬金手續，為被告傅鉅垣所明知，而本件4筆提存金之
      領、取回過程，未經原告法定代理人事先徵詢，顯然被告
      傅鉅垣就提存金遭冒領事實有故意、過失存在等語。然原
      告之上述主張，為被告傅鉅垣、邱六郎所否認，且依據原
      告所提出卷附原告前委任被告邱六郎辦理相關法律事務之
      委辦資料，並非每件均有委任契約存在，顯示原告所主張
      兩造間辦理法律事務之委任，並非全部依據原告所陳述之
      程序為之；又本件被告江忠賢代理原告委任被告傅鉅垣、
      邱六郎辦理領取提存金事務，既已提出相關原告之證明文
      件，且該文件之真正原告不否認，則被告傅鉅垣、邱六郎
      基於該文件之真正，接受系爭提存金返還之委辦事務，並
      無故意或過失存在。
 （6）故原告主張被告傅鉅垣應就上述提存金遭冒領之事實負故
      意或過失責任，原告之舉證尚屬不足，而不足採信，原告
      此部分之主張即未可採。
（四）按因故意或過失，不法侵害他人之權利者，負損害賠償責
      任。故意以背於善良風俗之方法，加損害於他人者亦同。
      民法第184條第1項有所明文。又數人共同不法侵害他人之
      權利者，連帶負損害賠償責任。民法第185條第1項亦有規
      定。查被告江忠賢將原告得領取本院93年度存字第3569號
      、93年度第3419號、94年度存字第2971號、89年度存字第
      2869號事件之提存金1,377,310元、1,002,793元、24,335
      ,382元、13,655,149元予以侵吞致使原告受有損害之情，
      已如前述；又被告張漢程就其中1,002,793元遭被告江忠
      賢侵吞之部分，乃違背注意義務，有所過失，與被告江忠
      賢構成共同侵權行為，可資確定；是原告依據上述規定，
      請求被告江忠賢應就1,377,310元、24,335,382元、13,65
      5,149元（如附表編號一、二、三）負損害賠償責任，又
      被告江忠賢、張漢程2人應就其中1,002,793元（如附表編
      號四）共同負連帶損害賠償責任，自屬有據。另按負損害
      賠償責任者，除法律另有規定或契約另有訂定外，應回復
      他方損害發生前之原狀。因回復原狀而應給付金錢者，自
      損害發生時起，加給利息。民法第213條第1項、第2項亦
      有明文。是原告請求被告江忠賢應賠償原告如附表所示編
      號一、二、三之金額及自被告江忠賢取得上述金錢即原告
      損害發生時起（即附表所示利息起算日）至清償日止，按
      年息百分之5計算之利息；另請求被告江忠賢、張漢程應
      連帶給付如附表編號四所示金額及自被告江忠賢取得上述
      金錢即原告損害發生時起（即附表所示利息起算日）至清
      償日止，按年息百分之5計算之利息，均屬依法有據，應
      予准許。
（五）至於原告主張被告傅鉅垣應負如附表全部所示金額之侵權
      行為損害賠償責任部分，被告張漢程應負如附表編號二所
      示金額之損害賠償責任，其舉證既未有據，則原告據此請
      求被告傅鉅垣及其僱用人即被告邱六郎應依據民法第188
      第1項規定，連帶負如附表所示全部金額之損害賠償責任
      ，被告張漢程應負附表編號二所示金額之損害賠償責任，
      即與法未合，均應予駁回。
七、原告陳明願供擔保以代釋明，聲請宣告假執行，經核原告勝
    訴部分，合於法律規定，爰酌定相當之擔保金額宣告之；原
    告其餘假執行之聲請，因訴之駁回而失所依據，應併予駁回
    ；另被告江忠賢、張漢程敗訴部分，本院並依職權，宣告被
    告得預供擔保，免為假執行。
八、本件判決基礎已臻明確，兩造其餘攻擊防禦方法及舉證，於
    判決結果無影響，毋庸一一論列，附此敘明。
九、結論：原告之訴一部有理由，一部無理由，依民事訴訟法38
    5條第1項前段、第79條、第85條第2項、第390條第2項、第3
    92條第2項、第3項，判決如主文。
中    華    民    國    99    年    5    月     4    日
                  民事第五庭    法  官  陳杰正
以上正本係照原本作成
如對本判決上訴，須於判決送達後20日內向本院提出上訴狀
中    華    民    國    99    年    5    月     4    日
                                書記官  王怡屏
附表：
┌──┬──────────┬────────────┐
│編號│  金額（新臺幣）    │利息起算日              │
├──┼──────────┼────────────┤
│ 一 │   1,377,310元      │94年3月11日             │
├──┼──────────┼────────────┤
│ 二 │  24,335,382元      │95年1月13日             │
├──┼──────────┼────────────┤
│ 三 │  13,655,149元      │97年1月17日             │
├──┼──────────┼────────────┤
│ 四 │   1,002,793元      │95年8月31日             │
├──┼──────────┼────────────┤
│合計│  40,370,634元      │                        │
└──┴──────────┴────────────┘

司法院資訊處製作；財團法人民間司法改革基金會備份。
